【裁判字號】    90,易,3905
【裁判日期】    901128
【裁判案由】    傷害
【裁判全文】
臺灣高雄地方法院刑事判決                          九十年度易字第三九五號
    公  訴  人  臺灣高雄地方法院檢察署檢察官
    被      告  甲○○
右列被告因傷害案件，經檢察官提起公訴（九十年度偵字第一五一五Ｏ號），本院判
決如左：
    主  文
甲○○傷害人之身體，處有期徒刑參月，如易科罰金，以參佰元折算壹日。
    事  實
一、甲○○於民國九十年七月八日下午二時四十五分許，在高雄市○○區○○路與孔
    宅街口之「真君宮」廣場前，因其身體不適而趴在該廣場前桌上睡眠時，適為舊
    識乙○○巧遇，乙○○遂以手敲打桌面欲與甲○○嬉鬧，甲○○因而驚醒，惟已
    心生不滿，雙方因此發生口角，詎甲○○竟基於傷害之故意，隨手撿拾不詳之人
    所有放置於地上之鐵條一支毆打乙○○，致乙○○受有左尺骨骨折之傷害，嗣經
    乙○○驗傷並提出告訴後，由警方前往前述廣場扣得該鐵條一支。
二、案經乙○○訴由高雄市政府警察局小港分局報告台灣高雄地方法院檢察署檢察官
    偵查起訴。
    理  由
一、訊據被告乙○○固不否認有於右揭時地，手持鐵條一支毆打告訴人乙○○，致告
    訴人受有左尺骨骨折之事實，惟矢口否認有何右揭傷害之犯行，辯稱：是因告訴
    人敲桌子將伊嚇醒，隨後即雙方互罵，告訴人持椅子，伊拿鐵條一支而互毆，但
    告訴人未打中伊，伊持鐵條不小心打中告訴人之手臂，但並非故意毆打告訴人云
    云。惟查，右揭事實，業據告訴人於警偵及本院審理中均指訴甚詳，且告訴人受
    有前揭傷害，亦有大千醫院診斷證明書一紙在卷可憑，而該扣案之鐵條一支，長
    約九十公分，鐵條厚度約一點五公分，係通體金屬所製，相當堅硬，且有倒鉤，
    業據本院勘驗屬實，故依常理，如一般人手持該鐵條對人體揮刺、擊打時，均足
    以造成對人身體或輕或重之傷害，故本案被告與告訴人因故發生口角後，縱雙方
    進而各持鐵條及椅子互毆，應足認被告於手持鐵條時，當可預見有可能因此對傷
    害告訴人造成傷害，被告在明知此種結果情形下，仍手持該鐵條毆打告訴人，是
    被告主觀上有傷害告訴人之故意甚明。綜上所述，被告前揭所辯，僅係事後卸責
    之詞，不足採信，其有右揭傷害之犯行，足堪認定。
二、核被告所為，係犯刑法第二百七十七條第一項之傷害罪。爰審酌被告僅因細故，
    即手持鐵條毆打告訴人，造成告訴人左尺骨骨折此非輕之傷害，犯後猶飾詞卸責
    ，顯見並無悔意，及被告犯罪之手段與其他一切情狀，量處如主文所示之刑，並
    諭知易科罰金之折算標準。另扣案之鐵條一支，雖係被告犯罪所用之物，惟被告
    供稱該支鐵條係置放於案發現場，不知係何人之物，故該鐵條並非被告所有，本
    院爰不予宣告沒收，併此敘明。
據上論斷，應依刑事訴訟法第二百九十九條第一項前段，刑法第二百七十七條第一項
、第四十一條第一項，罰金罰鍰提高標準條例第一條前段、第二條，判決如主文。
本案經檢察官莊榮松到庭執行職務。
中      華      民      國      九十      年      十一    月    二十八  日
                                  臺灣高雄地方法院刑事第三庭
                                          審判長法  官   涂  裕  斗
                                                法  官   柯  彩  燕
                                                法  官   呂  憲  雄
右正本證明與原本無異。
如不服本判決，應於判決送達後十日內，向本院提出上訴狀。
 書記官   許  麗  珠
中      華      民      國      九十      年      十一    月    二十八  日
附錄本判決論罪科刑之法條：
中華民國刑法第二百七十七條第一項
傷害人之身體或健康者，處三年以下有期徒刑、拘役或一千元以下罰金。


司法院資訊處製作；財團法人民間司法改革基金會備份。
